臺灣高等法院刑事裁定　　　　　　　　 94年度毒抗字第156號
抗　告　人
即　被　告　甲○○
上列抗告人因毒品危害防制條例案件，不服臺灣臺北地方法院94
年度毒聲字第237號，民國94年4月21日第一審裁定（聲請案號：
94年度聲觀字第169號，偵查案號：94年度毒偵字第 94號），提
起抗告，本院裁定如下：
    主  文
抗告駁回。
    理  由
一、抗告人即被告甲○○抗告意旨略以：抗告人於獲案前固有施
    用海洛因之事實，然絕未施用安非他命，否則抗告人既已坦
    承施用海洛因，何須另否認施用安非他命？況抗告人獲案時
    ，並未扣得任何安非他命或其他相關之事證云云。抗告人於
    檢察官訊問時，就其尿水經檢驗結果會呈安非他命之陽性反
    應之原因，辯稱：可能是案發前「小剛」帶他的朋友到抗告
    人之住處施用安非他命，因抗告人房間很小，所以抗告人可
    能吸到安非他命云云。
二、按犯毒品危害防制條例第十條第一、二項施用第一級、第二
    級毒品之罪者，檢察官應先將被告送勒戒處所觀察、勒戒，
    其期間不得逾二月，毒品危害防制條例第二十條第一項，定
    有明文。另按「有關數人共處一室於吸食煙毒及麻醉藥品者
    之旁，同時吸入該吸食者燃燒藥物所排除之氣體（俗稱二手
    煙）能否在尿液中被檢出煙毒或甲基安非他命反應？經查文
    獻上尚無此類研究報告；然按本局檢驗煙毒經驗研判，若非
    共處於密閉狹小之空間，並故意大量吸入該氣體，應不致於
    尿液中代謝出煙毒或甲基安非他命反應」、「目前地方衛生
    局須併用ＴＯＸＩＬＡＢ方法（即薄層分析法）與酵素免疫
    學分析法，以檢驗尿液中是否含有安非他命或甲基安非他命
    ，且須兩檢測方法皆呈陽性時方可判定為陽性尿液。其二者
    之分析原理相異，尿液檢體同時引起二種檢測分析法均呈偽
    陽性之機率極低。尿液若以氣相層析質譜儀僅行確認檢驗，
    均不致產生安非他命或甲基安非他命偽陽性反應」，亦分別
    有法務部調查局八十七年一月五日（八七）發技（一）字第
    86113562號函、行政院衛生署管制藥品管理局九十年八月十
    六日管檢字第九六九四六號函在卷足參。
三、經查：
（一）抗告人經警採集之尿液經送台灣檢驗科技公司以氣相層析
      質譜儀分析法確認檢驗結果，確呈鴉片類（嗎啡）及安非
      他命之陽性反應之事實，有該公司之濫用藥物檢驗報告可
      按（見偵卷第三三頁）。抗告人雖辯稱：其僅單純於他人
      施用安非他命時在場，且房間較小，而誤吸入毒品云云。
      惟抗告人若非故意大量吸入該氣體，揆諸前開函示說明，
      自不致使抗告人因吸入「二手煙」而使尿水呈安非他命之
      陽性之可能性，抗告人所辯：未施用第二級毒品安非他命
      云云，難以採信。
（二）原審法院以抗告人施用第一級毒品及施用第二級毒品之犯
      行明確，進而裁定抗告人應送勒戒處所觀察、勒戒，本院
      經核並無違誤，抗告人以前開情詞抗告，指摘原審裁定不
      當，難認有理由，應予駁回。
據上論斷，應依刑事訴訟法第四百十二條裁定如主文。
中　　華　　民　　國　　94　　年　　5 　　月　　17　　日
　　　　　　　　　刑事第十七庭  審判長法　官  吳啟民
      　　　　　　　　　　　　　　　　法  官  蘇隆惠
　　　      　　　　　　　　　　　　　法  官  林瑞斌
以上正本證明與原本無異。
不得再抗告。
                                      書記官  陳思云
中　　華　　民　　國　　94　　年　　5 　　月　　18　　日
